【裁判字號】    89,上易,1840
【裁判日期】    891130
【裁判案由】    竊盜
【裁判全文】
臺灣高等法院臺南分院刑事判決          八十九年度上易字第一八四號  Ａ
      上  訴  人
      即  被  告  甲  ○  ○
右上訴人因竊盜案件，不服臺灣雲林地方法院八十九年度易字第五一一號中華民國八
十九年九月十四日第一審判決（起訴案號：臺灣雲林地方法院檢察署八十九年度偵字
第二三五一號），提起上訴，本院判決如左：
      主      文
上訴駁回。
      事      實
一、甲○○前有二次竊盜前科，最近一次於民國（下同）八十五年一月二十五日，因
    竊盜案件，經臺灣雲林地方法院以八十五年度易字第五○號判處有期徒刑四月，
    並於同年二月二十三日確定，甫於同年六月十七日（原審誤為七月十一日）執行
    完畢。詎甲○○仍不知悔改，復意圖為自己不法之所有，於八十九年六月一日晚
    上八時至同年月三日上午七時期間之某時許，在雲林縣虎尾鎮○○里○○路天后
    宮後之停車場，持自備之鑰匙一支，竊取乙○○所有車牌號碼ＮＢＱ－３６１號
    重機車一輛，於得手後，供己騎用。嗣於同年月四日下午十七時許，在雲林縣虎
    尾鎮廉使里虎尾農會超市○道路為警當場查獲，並扣得上開鑰匙一支（並非甲○
    ○所有）。
二、案經雲林縣警察局虎尾分局報請臺灣雲林地方法院檢察署檢察官偵查起訴。
      理      由
一、訊據上訴人即被告甲○○，對於右揭時地騎乘上開機車為警查獲之事實固坦承不
    諱，惟矢口否認有何竊盜犯行，辯稱：該機車係向友人陳世章借的，且伊並不知
    道是贓車云云。然查：
（一）上開機車為乙○○所有而停放於停車場遭竊之事實，業據被害人乙○○於警訊
      時指訴甚詳，而警察係在雲林縣虎尾鎮廉使里虎尾農會超市○道路查獲被告使
      用該車，亦為被告所是認，並有贓物認領保管收據與車輛竊盜、車牌失竊資料
      個別查詢報表各一紙及相片各一張、鑰匙一支等物在卷附卷可稽，足見該機車
      確有遭人竊走，且為被告所使用無疑。
（二）被告雖否認該車為其所竊取，辯稱係陳世章所交付云云。然被告對於該贓車之
      來源，先於警訊時供稱：該車是於八十九年六月三日下午七時三十分許，在虎
      尾鎮○○路○段鐵道旁向綽號阿章男子借得云云（見警訊筆錄）。後於檢察官
      訊問時，則改供稱「我是向綽號『阿鴻』朋友，在虎尾鐵路旁，於三、四天前
      借的」（見臺灣雲林地方法院檢察署八十九年度偵字第二三五一號偵查卷宗第
      七頁背面）。嗣於原審審理時，更改稱：「阿江」於八十九年六月三日下午四
      、五時許，在糖廠火車鐵路旁將車交付予伊云云（見本院八十九年七月二十五
      日訊問筆錄）。即執被告對於所騎乘之上開贓車來源，於何時？何地？向何人
      借得？前後供述已不一致，已見其情虛。況被告所指提供上開贓車之人陳世章
      到庭具結，證稱：未曾偷竊上開贓車，或將該贓車借予被告等語，顯見該機車
      係被告所竊取而誣賴他人以圖脫罪。更何況被告對於如何將該車交還予「阿章
      」陳世章，並未舉證以實其說，所辯與常情有違，益徵該車為其所竊取。
（三）綜上所述，足見被告上開所辯，應係臨訟卸責之詞，不足採信。本件事證明確
      ，被告犯行洵堪認定。
二、核被告所為，係犯刑法第三百二十條第一項之竊盜罪。被告前因竊盜案件，經臺
    灣雲林地方法院判處有期徒刑四月，於八十五年六月十七日執行完畢，此有臺灣
    雲林地方法院檢察署刑案資料查註紀錄表及本院被告全國前案紀錄表各一份在卷
    可按，其前受有期徒刑執行完畢，於五年以內再犯本件最重本刑為有期徒刑以上
    之罪，為累犯，應依刑法第四十七條之規定加重其刑。原審以被告罪證明確，因
    予適用刑法第三百二十條第一項、第四十七條、罰金罰鍰提高標準條例第一條前
    段，並審酌被告於八十三年及八十五年間各有一次因竊盜被判處徒刑之前科紀錄
    ，且均經執行徒刑完畢，竟猶不知悔改，仍再犯本件竊盜犯行，足見其惡性不改
    ，且犯後猶矢口否認犯行，並誣指他人所為，企圖卸除自己責任，而竊取他人機
    車，使自己獲得便利，卻造成他人不便，惟念其犯罪所用之手段輕微及被害人所
    受損害不大等一切情狀，量處被告有期徒刑八月。並說明扣案之鑰匙一支，被告
    否認為其所有，又非違禁物，不為沒收之諭知。本院經核原判決認事用法，並無
    不合，量刑亦稱妥適。被告上訴意旨，猶執前詞，否認犯罪，為無理由，應予駁
    回。
據上論結，應依刑事訴訟法第三百六十八條，判決如主文。
本案經檢察官羅清溪到庭執行職務。
中    華    民    國      八十九      年      十一      月      三十    日
                                  臺灣高等法院臺南分院刑事第四庭
                                      審判長法官  陳    義    仲
                                            法官  宋    明    蒼
                                            法官  蔡    崇    義
右正本證明與原本無異。
不得上訴。
          法院書記官  李    育    儒
中    華    民    國      八十九      年      十二      月     二       日
附錄本案論罪科刑法條全文：
刑法第三百二十條第一項
意圖為自己或第三人不法之所有，而竊取他人之動產者，為竊盜罪，處五年以下有期
徒刑、拘役或五百元以下罰金。


司法院資訊處製作；財團法人民間司法改革基金會備份。
